臺灣板橋地方法院交通事件裁定　　　　94年度交聲字第1462號
原處分機關　交通部公路總局臺北區監理所板橋監理站
異　議　人
即受處分人　甲○○
　　　　　　　　　　樓
上列受處分人因違反道路交通管理處罰條例案件，對於交通部公
路總局臺北區監理所板橋監理站於中華民國九十四年八月十六日
以板監裁字第裁四一─Ｃ00000000號違反道路交通管理
事件裁決書所為之裁決處分（原舉發案號：臺北縣政府警察局九
十四年六月十七日北縣警交字第Ｃ00000000號）不服，
聲明異議，本院裁定如下：
    主  文
異議駁回。
    理  由
一、原處分意旨略以：異議人即受處分人甲○○於民國九十四年
    四月七日下午二時十分許，騎乘車號ＢＩＬ─六八九號重型
    機車，在臺北縣中和市○○路與安平路口，因「不依兩段式
    左轉」之違規，經臺北縣政府警察局舉發，依道路交通管理
    處罰條例第四十八條第二款、第六十三條第一項第一款之規
    定，裁處罰鍰新臺幣（下同）六百元，並記違規點數一點。
    異議人則以：上開路口係Ｔ型路口，且當景平路左轉號誌燈
    亮起時，安平路的綠燈通行號誌燈也同時亮起，所以伊騎乘
    機車由慢車道依指示號誌左轉進入安平路，已遵循左轉燈與
    安平路的綠燈通行號誌行駛，並無違規之情形，另該路口並
    無任何機車禁止左轉的指示標誌，亦未有清楚的指示標誌告
    知機車騎士禁止左轉進入安平路，也未設置機車兩段式左轉
    的待轉區域或指示標誌，所以伊是遵循左轉燈與綠燈指示行
    駛，並無「未依規定兩段式左轉」之違規行為云云，表明不
    服而提出異議。
二、按機器腳踏車行駛之車道及轉彎，應依標誌或標線之規定行
　　駛，無標誌或標線者，同向三車道以上道路，均應以兩段方
  　式進行左轉彎，道路交通安全規則第九十九條第一項第三款
    前段定有明文。次按汽車（包含機器腳踏車；下同）駕駛人
    轉彎時，不依標誌、標線、號誌指示者，處銀元二百元以上
    六百元以下（即新臺幣六百元以上一千八百元以下）罰鍰；
    又汽車駕駛人有第四十八條情形者，除依原條款處罰鍰外，
    並予記違規點數一點，道路交通管理處罰條例第四十八條第
    二款、同條例第六十三條第一項第一款分別定有明。
三、經查，本件異議人於九十四年四月七日下午二時十分許，騎
    乘車號ＢＩＬ─六八九號重型機車附載游玉蝦，沿臺北縣景
    平路自北往南方向行駛，行經安平路口處，因左轉駛入安平
    路時，與對向由金洪海所駕駛車號九Ｃ─七六六二號自用小
    客車發生擦撞之事實，有道路交通事故現場圖一紙在卷可稽
    ，應信屬實。又依上開道路交通事故現場圖及卷附現場照片
    所示，本件違規地點之景平路係同向三車道之道路，依前開
    道路交通安全規則第九十九條第一項第三款前段之規定，異
    議人騎乘機車行經此處，自應以兩段方式進行左轉彎，始合
    於道路交通安全規則之規定。異議人雖執前詞提出異議，然
    觀諸異議狀之內容，異議人既自承其係由景平路左轉駛入安
    平路，且對於該路段係同向三車道道路之事實亦未作任何爭
    執，足認其當時並未以兩段方式進行左轉彎。又本件違規路
    口之景平路內側車道上劃有「禁行機車」、「左彎待轉區線
    」及指示直行與轉彎之指向線，而該路外側二車道併劃有指
    示直行之指向線，且該路口內側車道左轉號誌為汽車左轉專
    用等情，此觀之卷附臺北縣政府警察局九十四年八月二日北
    縣警交字第０九四０一０四一二六號書函意旨及上開道路交
    通事故現場圖、現場照片自明，是異議人騎乘機車行經上開
    路口由景平路欲左轉安平路時，自應先在路口外側等待，俟
    安平路綠燈亮起時始得以直行穿越路口；如認機車駕駛人於
    上開路口直行紅燈、左轉綠燈亮起時，可以逕由景平路之外
    側慢車道直接左轉安平路，除違背道路交通安全規則第九十
    九條第一項第三款前段規定外，亦與景平路內側車道上劃設
    「禁行機車」、「左彎待轉區線」、指示直行與轉彎之指向
    線、該路外側慢車道劃有指示直行，及內側車道左轉號誌為
    汽車左轉專用等指示車輛行駛情形相悖。是以，異議人自承
    未以兩段方式進行左轉彎，而於景平路與安平路路口汽車左
    轉專用號誌亮起時，逕由景平路之慢車道（即外側車道）直
    接左轉駛入安平路，則異議人顯有不依現場標線、號誌指示
    ，而未以兩段方式進行左轉彎，其有違反道路交通管理處罰
    條例第四十八條第二款規定至明。異議人前開所辯各節，並
    非足採。
四、綜上，原處分機關以異議人有「不依兩段式左轉彎」之違規
    行為，依據道路交通管理處罰條例第四十八條第二款規定，
    同條例第六十三條第一項第一款，裁處異議人罰鍰六百元，
    並記違規點數一點，無何違誤，量罰亦甚妥適，應予維持，
    本件異議為無理由，應予駁回。
據上論斷，應依道路交通管理處罰條例第八十七條第二項，道路
交通案件處理辦法第十九條，裁定如主文。
中　　華　　民　　國　九十四　年　八　　月　二十六　　日
                  交通法庭法　官  楊志雄
以上正本證明與原本無異。
如不服本裁定，應於裁定送達後五日內向本院提出抗告狀。
                          書記官  胡勤義
中　　華　　民　　國　九十四　年　八　　月　二十六　　日
